【裁判字號】    95,上訴,1825
【裁判日期】    951225
【裁判案由】    強盜等
【裁判全文】
臺灣高等法院高雄分院刑事判決        95年度上訴字第1825號
上  訴  人
即  被  告  丙○○
指定辯護人  洪千琪律師
上列上訴人因強盜等案件，不服臺灣高雄地方法院95年度訴字第
1922號中華民國95年8 月23日第一審判決（起訴案號：臺灣高雄
地方法院檢察署95年度偵字第10839 號），提起上訴，本院判決
如下：
    主  文
原判決撤銷。
丙○○犯攜帶兇器強盜罪，處有期徒刑柒年陸月；扣案之海洛因
肆包，合計淨重柒點柒公克（空包裝總重貳點壹貳公克，純質淨
重壹點零伍公克）沒收銷燬之、水果刀壹支沒收。又犯攜帶凶器
竊盜罪，處有期徒刑捌月，扣案之水果刀壹支沒收。應執行有期
徒刑捌年，扣案之海洛因肆包，合計淨重柒點柒公克（空包裝總
重貳點壹貳公克，純質淨重壹點零伍公克）沒收銷燬之、水果刀
壹支沒收。
    事  實
一、丙○○自民國82年起先後犯竊盜、偽造有價證券、詐欺、違
    反肅清煙毒條例、違反槍砲彈藥刀械管制條例等罪，分別經
    判處有期徒刑3 年（及刑前強制工作3 年）、3 年、6 月、
    4 年2 月、3 月確定，嗣於87年間經另定執行刑為有期徒刑
    10年8 月，於91年12月5 日假釋出監，應於96年12月30始縮
    刑執行期滿，猶不知悔改：
  (一)丙○○染有施用毒品惡習，復因積欠地下錢莊債務，經濟拮
    据，明知海洛因業經公告列為毒品危害防制條例第2 條第2
    項之第一級毒品，不得非法持有，先於95年4 月11日11時37
    分許，以0000000000號行動電話門號撥打甲○○使用之0000
    000000號行動電話門號，向甲○○稱其欲購買1 錢、價值新
    臺幣（下同）29,000元之第一級毒品海洛因，雙方約定在高
    雄市○○區○○路、新莊仔路（起訴書誤載為新莊路）交岔
    口之全家福鞋店會合，俟甲○○駕駛車牌號碼8666-XB 號自
    用小客車依約前往上址後，丙○○隨即進入該自用小客車右
    前座內，向甲○○表示並無現款購買毒品，但因毒癮發作，
    希望能提供少量毒品供暫時止癮，惟遭甲○○拒絕，丙○○
    明知甲○○平日係將第一級毒品海洛因及現款置於隨身攜帶
    之背包內，竟基於意圖為自己不法之所有及持有第一級毒品
    海洛因之犯意，逕自動手強取甲○○背負於胸前之黃色斜背
    包（內有皮夾1 只、現金32,400元、甲○○之國民身分證及
    駕照各1 張、塑膠盒1 只內裝有第一級毒品海洛因4 包、花
    色小皮包1 只內有空夾鍊袋8 個、電子磅秤1 台等物品），
    甲○○見狀則加以反抗，丙○○即拿出其所有預先攜帶藏置
    於身上，客觀上足以危害生命、身體，可作為兇器使用之水
    果刀1 支抵住甲○○頸部，以此脅迫方式致使甲○○不能抗
    拒，復以該水果刀割斷背包肩帶及扯斷甲○○所配戴之金項
    鍊1 條（毀損部分未據告訴），強取背包及其內之第一級毒
    品海洛因4 包（合計淨重7.7 公克，空包裝總重2.12公克，
    純質淨重1.05公克），及上述各項財物而持有之。得手後，
    另將作案用之水果刀及強盜所得之金項鍊置於上衣口袋內，
    隨即下車並攜帶強盜所得之背包逃離現場。因有某不詳女子
    目睹強盜經過，立即前往高雄市政府警察局左營分局新莊派
    出所報案處理。
  (二)丙○○於同日12時許，逃跑至高雄巿左營區○○路與新下街
    口之際，因見（朱炳南所有借予）乙○○使用車牌號碼XUQ-
    006 號重型機車停放路旁，且該機車電門上插有鑰匙未及拔
    出，丙○○復另行起意，意圖為自己不法之所有，並隨身攜
    帶置於上衣口袋，客觀上足以危害生命、身體，可作為兇器
    使用之水果刀1 支，以鑰匙開啟電門方式，加以發動而竊取
    機車得手，並以之作為逃避追捕之代步工具。嗣因高雄市政
    府警察局左營分局新莊派出所接獲報案，旋即派員騎乘警用
    機車前往調查，途經高雄市左營區○○○路與富國路口，發
    現丙○○騎乘機車行經該處，即趨前加以攔阻，丙○○因閃
    避不慎而撞擊員警陳文宗騎乘之警用機車，以致上述強盜取
    得之背包掉落路口，丙○○於撞擊後，再行起身騎乘機車逃
    離現場，嗣於同日12時50分許，在高雄巿左營區○○○路、
    安吉街口遭警逮捕，並在其身上查扣其所有供上述強盜及竊
    盜所用之水果刀1 支等物及甲○○所有之金項鍊1 條，進而
    查悉上情。
二、案經高雄市政府警察局左營分局報請臺灣高雄地方法院檢察
    署檢察官偵查起訴。
    理  由
壹、證據能力部分：
一、按刑事訴訟法第159 條之2 規定，被告以外之人於檢察事務
    官、司法警察官或司法警察調查中所為之陳述，與審判中不
    符時，其先前之陳述具有較可信之特別情況，且為證明犯罪
    事實存否所必要者，得為證據。證人即被害人甲○○於警詢
    中所述關於遭被告持刀行搶背包、項鍊乙節，核與原審所證
    述者大致相符，依上述規定意旨，自應逕以甲○○在原審所
    為之證述，採為認定事實之依據，再無引用其於警詢所述之
    必要。另證人甲○○於警詢乃係證述被告委託其販賣扣案之
    第一級毒品海洛因，嗣於原審時則證稱被告與其見面是了要
    借錢、並表示要將前開毒品作為抵押等語，此部分先後所述
    顯有不一，惟本件既未據檢察官釋明甲○○先前在警詢所述
    關於是否受被告委託販賣毒品乙節，有何較可信之特別狀況
    ，是以甲○○於警詢所述各節依法應不具證據能力。
二、被告以外之人於審判外之言詞或書面陳述，除法律有規定者
    外，不得作為證據；刑事訴訟法第159 條第1 項定有明文。
    本件檢察官固提出警員陳建樺、高新偉及陳文宗製作之職務
    報告書作為證據。惟該職務報告內容係陳述渠等逮捕被告之
    過程，核其性質仍屬被告以外之人審判外之陳述，復無刑事
    訴訟法第159 條之1 至之5 、與其他特別法規定得作為證據
    之明文，故該職務報告書依法不具證據能力。
三、被告之自白，苟非出於強暴、脅迫、利誘、詐欺或其他不正
    之方法，且與事實相符者，自得採為證據。蓋刑事訴訟之目
    的，本在發現實體的真實，使國家得以正確的適用刑罰權，
    藉以維護社會秩序及公共安全，惟其手段仍應合法、潔淨、
    公正，方得保障人權。職是，倘有客觀事證足認被告之自白
    ，要非訊問人員逕以違法方式所取得，乃係出於被告自由意
    思而為之，且其自白之陳述堪認與事實相符者，縱令訊問程
    序不無輕微瑕疵，仍難謂該自白毫無證據能力可言。查被告
    於原審雖辯稱：警詢筆錄之製作時間遭人塗改云云，惟始終
    未予說明在警詢中有何非出於任意性而為陳述之情事。且依
    卷附被告警詢筆錄內容所示，被告先後於95年4 月11日16時
    5 分、同日18時及同年月12日5 時接受員警詢問而製作筆錄
    ，其中僅第3 次調查筆錄關於詢問開始及結束時間遭人塗改
    、並經被告於塗改處按捺指印予以確認。惟此部分業經證人
    即員警邱永祥於原審證述該份筆錄是因為電腦拷貝、忘了更
    改時間，修改後亦曾向被告說明，且被告也同意接受夜間詢
    問等語無訛。是以縱使被告第3 次調查筆錄之製作時間，偶
    因記載錯誤而由員警予以修改，仍不得遽為該警詢陳述係受
    員警不正取供之認定，自得採為適法之證據。
四、被告以外之人於偵查中向檢察官所為之陳述，除顯有不可信
    之情況者外，得為證據，刑事訴訟法第159 之1 第2 項定有
    明文。偵查中對被告以外之人所為之偵查筆錄，或被告以外
    之人向檢察官所提之書面陳述，性質上均屬傳聞證據。惟現
    階段刑事訴訟法規定檢察官代表國家偵查犯罪、實施公訴，
    依法其有訊問被告、證人及鑑定人之權，證人、鑑定人且須
    具結，而實務運作時，檢察官偵查中向被告以外之人所取得
    之陳述，原則上均能遵守法律規定，不致違法取供，其可信
    度極高。本件證人乙○○、甲○○於偵查中，均以證人身分
    向檢察官具結所為之陳述，辯護人未曾提及檢察官在偵查時
    有不法取供之情形，亦無顯不可信之情況，依上說明，渠等
    於偵查中之證言均具有證據能力。
五、刑事訴訟法第159 條之5 規定：被告以外之人於審判外之陳
    述，雖不符前四條之規定，而經當事人於審判程序同意作為
    證據，法院審酌該言詞陳述或書面陳述作成時之情況，認為
    適當者，亦得為證據。當事人、代理人或辯護人於法院調查
    證據時，知有第159 條第1 項不得為證據之情形，而未於言
    詞辯論終結前聲明異議者，視為有前項之同意。查證人乙○○於警詢之陳述雖屬傳聞證據，原不具證據能力，然檢察官
    、被告暨其辯護人等明知該陳述有刑事訴訟法第159 條第1
    項不得為證據之情況，猶始終未予聲明異議，本院審酌該陳
    述作成時之外部情況並無不當，又衡諸本件若欲判斷被告是
    否成立犯罪，實有引用證人供述之必要性，依上說明，自得
    以證人乙○○在警詢所為之陳述採為認定事實之依據。
貳、實體部分：
一、訊據上訴人即被告丙○○（下稱被告）雖坦承有拿甲○○之
    背包及騎乘蔡清益之機車脫逃，惟矢口否認有加重強盜及加
    重竊盜之犯行，辯稱：因當時我毒癮發作，要向甲○○買海
    洛因，但因為我沒有錢，甲○○趕我下車，拉扯之間，甲○○拿出水果刀，被我搶下來，是趁他不注意時割斷甲○○背
    包，並沒有用刀抵住他的脖子；我當時有喝酒，因為是同型
    之機車，所以纔看錯而誤騎云云。經查：
  (一)被告於95年4 月11日上午某時先以電話與甲○○聯絡，相約
    在高雄市○○區○○路、新莊仔路交岔口之全家福鞋店會合
    ，俟雙方在前開小客車內見面後，因故發生爭執，被告即手
    持其所攜帶扣案之水果刀割斷甲○○之背包肩帶，並旋即逃
    離現場等情，業經證人甲○○於原審結證無訛（原審卷第58
    、59頁）；另被告於逃逸過程中，因見乙○○使用之機車停
    放於路旁，且該機車電門上插有鑰匙未及拔出，竟另行起意
    竊取該部機車，遂攜帶扣案之水果刀，逕行開啟機車電門加
    以發動而行竊得手等情，亦由證人乙○○於警詢及偵查中證
    述屬實（偵查卷第22、102 頁），並有贓物認領保管單在卷
    可稽，復據被告於原審供認上情不諱，足徵被告此部分自白
    核與事實相符，堪予採信。又被告至本院始另辯稱機車係誤
    騎云云，惟始終未能提出其所有或使用之相同廠牌同種類型
    之機車資料，以供比對，所辯應屬卸責之詞，無可採取。
  (二)又本件究係如何逮捕被告及查獲背包之過程，業經證人即員
    警陳建樺、高新偉及陳文宗於原審具結證稱：係經由路人指
    示在富國路口發現被告，陳文宗旋即騎車上前攔阻，並與被
    告騎乘之機車發生撞擊，且當時有1 只土黃色包包自被告機
    車上掉落地面，由陳建樺命在場協助值勤之替代役男將該只
    背包拾起，因被告又旋即騎乘機車逃離現場，渠等乃騎乘機
    車在後追趕，直追至明華一路、安吉街口，被告因騎車轉彎
    不慎滑倒後改以棄車徒步逃逸，始由陳建樺、陳文宗合力將
    其逮捕，隨後再由該替代役男將背包攜往逮捕地點等情綦詳
    （原審卷第62至68頁）。至於扣案之水果刀及被害人甲○○
    所有之金項鍊，係經對被告實施搜索而扣押在案，復據證人
    即員警黃富彪到庭證稱：被告經逮捕進入派出所後，即由其
    負責戒護人犯並搜身，因而在被告外套內查獲水果刀1 把及
    金項鍊1 條等語無訛（原審卷第85、86頁）。又上述背包內
    所放置之皮夾1 只、現金32,400元、甲○○國民身分證及駕
    照各1 張等物品、及前開金項鍊1 條等物品亦均由甲○○領
    回，有贓物認領保管單附卷可憑。故被告於員警實施逮捕時
    ，乃先後遭警查獲其持有背包、金項鍊及水果刀等物品之事
    實，應可認定。
  (三)又被害人甲○○於警詢、偵查及原審雖均否認背包內所查獲
    之第一級毒品海洛因、殘渣袋及電子秤等物為其所有，然甲○○於警詢稱：毒品係被告持往小客車內要販賣予伊，但伊
    不要，被告則改為拜託伊代為販賣，希望將毒品換成現金（
    偵查卷第18、19頁）；嗣在偵查及原審則改稱：被告原本在
    電話中說要借錢，但其表示拒絕後，又相約見面，被告遂在
    車內表示要以毒品作為抵押換取現金（偵查卷第102 、103
    頁；原審卷第60頁），是其所述前後顯然不一。倘甲○○於
    偵審中所為之陳述為真實，則被告事前已在電話中表示要借
    錢，且遭甲○○拒絕，渠等又何以須再次相約見面？又被告
    如有販賣毒品之意思，因該毒品數量非微，客觀上具有相當
    價值，被告縱表示欲販賣而遭甲○○拒絕，亦可另覓適當管
    道販賣而換取現金，實無冒險持刀強盜而拿取甲○○背包內
    財物之理。參以被告與甲○○曾在車內發生拉扯，被告曾當
    場持刀抵住甲○○頸部並割斷背包肩帶，倘依甲○○在警詢
    及偵查中所述，被告當時係分別以塑膠盒盛裝第一級毒品海
    洛因4 包，及以花色小皮包裝有空夾鍊袋8 個、電子磅秤1
    台等物，則被告已下手實施強盜行為，何有餘裕得另徒手拿
    取前開物品，並同時持刀壓制甲○○？故甲○○無非係試圖
    加重被告犯行，或為卸免自身非法持有第一級毒品之刑責，
    實不可遽採為被告不利之認定。縱令甲○○事後曾主動前往
    警局陳述遭被告行搶財物，然此或係甲○○主觀上不甘蒙受
    財物損失始行前往報案。且據證人即警員邱永祥於原審證述
    ，甲○○製作筆錄時即表示身體不舒服，離開派出所後就未
    再回來，嗣因被告於警詢中指認係曾向甲○○購買毒品，渠
    等遂透過朋友策動甲○○，直至半夜甲○○方始回到警局（
    原審卷第83頁），堪認甲○○之報案過程，確與一般人報案
    、製作筆錄及指訴犯罪過程，且積極指認行為人之情形顯然
    有異，其證言證明力即屬欠缺擔保。
  (四)至於被告究竟係何原因始下手對甲○○為強盜？且其主觀上
    欲強盜之財物是否包括毒品？觀諸被告於警詢供稱：「我因
    為沒錢還債，遂計畫對甲○○強盜財物，故以電話與甲○○
    相約在前揭地點見面，我在車內向甲○○表示缺錢，希望可
    以先拿一些海洛因，錢先讓我欠著，並要求借部分現金用以
    償還地下錢莊，惟遭甲○○拒絕，我立即取出預藏之扣案水
    果刀抵住甲○○脖子，雙方因而發生拉扯，我發現甲○○脖
    子上有金項鍊，遂以右手持刀抵住甲○○，左手扯斷金項鍊
    而將之搶走，我知道甲○○的毒品都放在胸前背包，故以左
    手拉住背包、再用右手持刀割斷背包肩帶，然後下車逃逸」
    （偵查卷第5 、11頁）；且於偵查及原審亦曾供認：「當時
    要向甲○○借錢，但甲○○拒絕，心急之下就拿出刀子架在
    甲○○脖子上，並將甲○○之背包割斷搶走」（偵查卷第80
    頁；原審95年度聲羈第376 號卷第4 、5 頁）。惟被告於偵
    查及原審準備程序中則改稱：「曾借給甲○○3 萬元，當天
    是約甲○○出來還錢，甲○○在車內拿出毒品說要抵債，但
    我看到前開背包內有現金，故表示要拿現金且伸手要拿背包
    內的現金，雙方遂發生拉扯，甲○○即從排檔座拿出刀子要
    刺我的手，我將刀子搶下後直接把背包割斷，隨即下車離去
    」（偵查卷第104 頁；原審卷第36頁）。嗣於原審審判程序
    ，被告竟又翻異前詞，改稱：「案發當日我要向甲○○購買
    毒品，但沒有錢，甲○○要趕我下車，然後就發生拉扯，我
    知道甲○○將毒品放在背包，惟甲○○拿出刀子、要我放手
    並下車，我則趁機搶下刀子並割斷前開背包」（原審卷第10
    9 頁）。被告所述以上各情，非僅相互衝突矛盾，而且前後
    游移不一，實難徒以被告事後矯飾之詞，即採為有利於被告
    之認定。按當事人之記憶內容，往往隨時間經過而有所減損
    、罅漏，甚而可能為圖逃避自身刑責，或受有外力不當干預
    ，逕而為虛偽之陳述，是以當事人於案發時之供述，因較少
    權衡利害得失或受他人干預，衡諸經驗法則，當較事後翻異
    之詞更為可信。則應以被告初於警詢及偵查與原審聲押調查
    中，被告針對事前計畫行搶甲○○財物、行搶過程及事後逃
    逸等節，均可詳予陳述，故其所稱：案發當日係伊向甲○○
    表示要賒購毒品並借錢，惟遭甲○○拒絕後，遂以自備之水
    果刀抵住甲○○脖子並割斷前開背包肩帶，復又動手扯斷甲○○之金項鍊，然後下車逃逸等情，應較可信，且核與甲○○所述遭被告持刀強取財物之情節亦相符合。另有被告於遭
    警逮捕後，先後為警查獲並扣得其持有背包、水果刀及金項
    鍊等物可資佐證。故被告最初於警詢所述之情節，應與事實
    相符，自較事後辯解之詞更為可採。足認被告係自始計畫持
    刀行搶甲○○之第一級毒品海洛因及財物，遂在甲○○駕駛
    之自用小客車內，以自備之水果刀抵住甲○○頸部並割斷前
    開背包肩帶，更徒手扯斷甲○○之金項鍊而行搶得手，進而
    攜帶背包（內有第一級毒品海洛因）、金項鍊及水果刀等物
    下車逃逸。
  (五)又被告係以扣案之水果刀抵住甲○○頸部、以此脅迫方式著
    手實施強盜行為，且該水果刀係金屬材質、前端尖銳、亦可
    單手握持，有照片附卷可憑（偵查卷第56頁）。再佐以扣案
    之水果刀足以持之切割前開背包肩帶，倘非質地相當堅硬之
    物，實難收其效，若用以攻擊人體，勢將造成人身之傷害。
    足認被告於本件強盜時所持之水果刀，客觀上可對人之生命
    、身體、安全構成威脅，具有危險性，應屬兇器無訛。又被
    告手持客觀上足以作為兇器之水果刀1 把抵住甲○○頸部，
    彼此間之實力對抗狀態已然懸殊至極，且衡諸案發地點為小
    客車內之駕駛座，活動空間狹小，當事人顯然無從即時開啟
    車門離去，堪認甲○○確已身處於無從逃逸之客觀情狀。被
    告所為已足使一般人處於精神上、心理上不可抗拒之狀態，
    業已該當意圖為自己不法之所有，攜帶兇器，以脅迫至使被
    害人不能抗拒，而取他人之物之構成要件甚明。此外，被告
    於竊取機車之際，雖未使用扣案之水果刀，然其是時既已攜
    帶該把水果刀置於外套口袋內，客觀上亦足對他人之生命、
    身體、安全構成相當威脅，仍應論以攜帶凶器竊盜罪。
  (六)至於扣案之粉末4 包經送請法務部調查局鑑驗結果，確含第
    一級毒品海洛因成分（合計淨重7.7 公克，空包裝總重2.12
    公克，純質淨重1.05公克），有該局95年5 月26日調科壹字
    第220023254 號鑑定通知書在卷可憑。綜上所述，本件事證
    明確，被告之加重強盜、持有第一級毒品與加重竊盜犯行均
    堪認定，應依法論科。
二、按海洛因係毒品危害防制條例第2 條第2 項所稱之第一級毒
    品，被告攜帶兇器強盜甲○○所有之海洛因及其他財物，及
    攜帶兇器竊取蔡清益持有之機車，核其所為，係犯毒品危害
    防制條例第11條第1 項之持有第一級毒品罪、刑法第330 條
    第1 項之攜帶兇器強盜罪、與同法第321 條第1 項第3 款攜
    帶兇器竊盜罪。查被告持有第一級毒品海洛因之數量，合計
    淨重為7.7 公克，業已超過行政院公告之標準5 公克以上，
    應依毒品危害防制條例第11條第4 項規定加重其刑。又被告
    所犯攜帶兇器強盜罪與持有毒品罪之間，具有方法結果之牽
    連關係，為牽連犯，雖被告行為後，刑法第55條牽連犯之規
    定，業於94年2 月2 日修正公布刪除，並於95年7 月1 日施
    行，則依新法第2 條第1 項前項規定，比較新、舊法結果，
    仍應適用較有利於被告之行為時法律即舊法論以牽連犯（最
    高法院95年第8 次刑事庭會議決議參照），並應從較重之攜
    帶兇器強盜罪處斷。公訴人就被告所犯持有毒品罪部分雖未
    起訴，惟持有毒品部分與上開起訴論罪之攜帶兇器強盜部分
    ，有牽連犯之裁判上一罪關係，故為起訴效力所及，本院自
    得併予審理。又被告竊取機車時尚有攜帶兇器，已如上述，
    檢察官認被告僅係犯普通竊盜罪，尚有未洽，惟二者之基本
    社會事實仍屬同一，應在原起訴範圍內，變更其起訴法條而
    論以攜帶兇器竊盜罪。至於被告實施加重強盜行為既遂後，
    於逃跑途中發現機車，為圖代步之便，始另行起意著手竊取
    機車，故其所犯之加重強盜罪及加重竊盜罪，犯意個別，行
    為互殊，應予分論併罰。
三、原審論處被告罪刑，固無不合，惟查：(一)被告強盜所得之財
    物中，尚有包括海洛因，被告應另犯持有第一級毒品罪，原
    判決未予論判，自有未洽；(二)又被告竊取機車時，尚有攜帶
    兇器之情形，原判決對此部分之認定結果雖屬相同，惟漏未
    在事實欄併就此加重條件詳為載明，亦有未洽。被告上訴意
    旨否認犯罪，雖無理由，但原判決既有可議，自應將之撤銷
    改判。爰審酌被告為圖滿足自已毒癮及應付欠債，竟持兇器
    強盜取得甲○○所有之海洛因及現款等物，且為圖自己脫逃
    代步使用，竟又於途中竊取機車，嚴重侵害被害人之財產權
    ，不宜寬貸，且所為強盜行為，亦造成被害人心理傷害及財
    產損失，嚴重危害社會治安，犯罪後猶飾詞卸責，未見悔意
    ，爰分別量處如主文第2 項所示之刑，以資懲儆。又被告所
    犯上述2 項罪名，均處有期徒刑，合依刑法第51條第5 款之
    規定，定其應執行刑如主文第2 項所示之刑。又扣案之水果
    刀1 支，為被告所有且供強盜及竊盜所用之物，爰依刑法第
    38條第1 項第2 款之規定宣告沒收。至於扣案之白粉4 包（
    合計淨重7.7 公克，空包裝總重2.12公克，純質淨重1.05公
    克），經檢驗結果含有第一級毒品海洛因之成分，不問屬於
    犯人與否，應依毒品危害防制條例第18條第1 項前段規定沒
    收銷燬之；而毒品包裝於毒品鑑驗後仍包覆毒品，包裝袋上
    有微量毒品殘留，客觀上已與毒品無法析離，亦應依前揭規
    定併予沒收銷燬之。至於送驗耗費之海洛因，既已滅失不存
    在，自無宣告沒收銷燬之必要。
據上論斷，應依刑事訴訟法第369 條第1 項前段、第364 條、第
299 條第1 項前段、第300 條，毒品危害防制條例第11條第1 項
、第4 項、第18條第1 項前段，刑法第2 條第1 項前段、第330
條第1 項、第321 條第1 項第3 款、第38條第1 項第2 款、第51
條第5 款、第9 款、修正前之刑法第55條，判決如主文。
本案經檢察官蔡國禎到庭執行職務。
中    華    民    國    95    年    12    月    25    日
                  刑事第五庭    審判長法  官  曾永宗
                                      法  官  任森銓
                                      法  官  王伯文
以上正本證明與原本無異。
加重竊盜部分，不得上訴。
加重強盜部分，如不服本判決，應於判決送達後10日內向本院提
出上訴狀，其未敘述理由者，並應於提出上訴狀後10日內向本院
補提理由書（應附繕本）。
中    華    民    國    95    年    12    月    25    日
                                      書記官  張明賢
附錄本判決論罪科刑之法條
毒品危害防制條例第11條第1 項：
持有第一級毒品者，處3 年以下有期徒刑、拘役或新臺幣5 萬元
以下罰金。
刑法第330 條第1 項：
犯強盜罪而有第321 條第1 項各款情形之一者，處7 年以上有期
徒刑。
刑法第321 條第1 項第3 款：
犯竊盜罪而有左列情形之一者，處6 月以上、5 年以下有期徒刑
：
  三、攜帶兇器而犯之者。


司法院資訊處製作；財團法人民間司法改革基金會備份。
